臺灣高等法院刑事判決　　　　　　　　　　　　　九十一年度上易字第一四一八號
　　上　訴　人
　　即　被　告　甲○○
右被告因侵占案件，不服臺灣桃園地方法院九十年度易字第二四九二號中華民國九十
一年三月六日第一審判決 (聲請簡易判決處刑案號：臺灣桃園地方法院檢察署九十年
度偵字第七四八五號)，提起上訴，本院判決如左：
    主  文
上訴駁回。
    事實及理由
一、本案經本院審理結果，認第一審判決以被告甲○○所為係犯刑法第三百三十六條
    第二項之業務侵占罪，判處有期徒刑捌月，認事用法及量刑均無不當，應予維持
    ，並引用附件第一審判決書記載之事實、證據及理由。
二、被告上訴意旨略以﹕被告於領得銀行核貸之款項後，於翌日即八十九年七月一日
    凌晨遭債主強行綁架至安泰商業銀行（下稱安泰銀行）中壢分行提款機領款新台
    幣（下同）十二萬元，被告為補足差額，乃將所餘款項均投入股市，詎均損失殆
    盡，並非自願；又被告已與被害人乙○○達成和解談妥償還方法，原審量刑過重
    ，請求從輕量刑，並給予自新之機會云云。
三、查被告甲○○坦承犯本件業務上侵占罪。其上訴理由所辯於取得銀行核貸與被害
    人款項之翌日即遭債主強押取款乙節，經查，被告之妻吳美珍在安泰銀行中壢分
    行之帳戶，於八十九年六月三十日存入二百五十五萬元之本件銀行撥款，翌日即
    八十九年七月一日確有四筆每筆金額三萬元，共十二萬元之提款記錄之事實，固
    有存摺可按（見九十年度他字第三三七號偵查卷第三十頁），而八十九年七月一
    日之提款機之錄影帶業已銷毀，已經安泰銀行中壢分行以九十一年六月十一日安
    壢作字八九六號函復本院在卷。亦即被告否確遭人強押取走已無從依錄影帶稽考
    。縱認被告所辯上情屬實，然存入者達二百五十五萬元，較諸遭領走之十二萬元
    ，金額相距甚遠，若被告無侵占意圖，理應將剩餘之二百四十三萬元儘先交還告
    訴人乙○○，不足數額再另外籌措，豈有未向告訴人作任何說明，逕將之投入股
    市之理，縱認被告曾將之投入股市，亦絕無血本無歸可能。被告所辯為補足該十
    二萬元而將餘款均投入股市云云，實屬諉責飾詞，顯無可採。又被告雖與被害人
    於九十一年六月九日達成和解，有和解書一紙附卷可佐，然被告自本件案發後近
    一年始與被害人達成和解，且迄今僅支付被害人十萬元，此為被告所自承（見本
    院九十一年六月十日訊問筆錄第五頁），難認其有積極與被害人和解之誠意。經
    審酌被告受人之託，竟為謀一己私利，侵吞他人應得之房屋價金，造成被害人之
    重大損害，且迄今賠償被害人之金額仍少，犯罪後避重就輕，而原審於量刑時，
    已審酌上開一切情狀，本院認原審所量處之刑堪稱允適。被告上訴意旨指摘原判
    決量刑過重，請求從輕量刑，為無理由，應予駁回。
據上論斷，應依刑事訴訟法第三百七十三條、第三百六十八條，判決如主文。
本案經檢察官鍾鳳玲到庭執行職務。
中      華      民      國    九十一    年      七    月        二      日
                              台灣高等法院刑事第七庭
                                  審判長法  官  吳  啟  民
                                        法  官  蘇  隆  惠
                                        法  官  林  瑞  斌
右正本證明與原本無異。
不得上訴。
                                        書記官  丁  淑  蘭
中      華      民      國    九十一    年      七    月        二      日
附錄：本判決論罪科刑法條全文
刑法第三百三十六條對於公務上或因公益所持有之物，犯前條第一項之罪者，處一年
以上七年以下有期徒刑，得併科五千元以下罰金。
對於業務上所持有之物，犯前條第一項之罪者，處六月以上五年以下有期徒刑，得併
科三千元以下罰金。
前二項之未遂犯罰之。
附件﹕
臺灣桃園地方法院刑事判決                          九十年度易字第二四九二號
    公  訴  人  臺灣桃園地方法院檢察署檢察官
    被      告  甲○○  男三十五歲（民國○○○年○月○日生）
                        住桃園縣平鎮市○○路二七九號
                        居桃園縣平鎮市○○街十八巷十號
                        身分證統一編號：Ｈ一二七七九四二四號
右列被告因侵占案件，經檢察官聲請簡易判決處刑（九十年度偵字第七四八五號），
本院認不宜適用簡易程序審理，改依通常程序審理，判決如左‥
    主  文
甲○○意圖為自己不之所有，而侵占對於業務上所持有之物，處有期徒刑捌月。
    事  實
一、甲○○係富揚房屋仲介有限公司之負責人，為從事房屋仲介等相關業務之人。竟
    於民國（下同）八十九年六月三十日，利用仲介案外人吳國彰向乙○○購買所有
   坐落桃園縣楊梅鎮○○路○段四十九巷十六弄三號房屋及基地之機會，將以上開
    房地向銀行辦理抵押所核貸應交付乙○○收取之新台幣（下同）二百六十萬元，
    予以侵占入己，並轉而投資股市及其他用途而花用殆盡。
二、案經乙○○訴由台灣桃園地方法院檢察署檢察官偵查起訴。
    理  由
一、右揭事實，訊據被告坦承不諱，核與告訴人乙○○之指訴相符，並據證人彭賢春
    證述屬實，此外復有不動產買賣契約書、本票影本一紙、安泰商業銀行活期儲蓄
    存款存摺影本一份在卷可資佐證，事證明確，堪以認定。
二、核被告所為係犯刑法第三百三十六條第二項之業務侵占罪。爰審酌被告犯罪之動
    機、目的、手段及其品性、生活狀況、智識程度、犯罪所生之損害、犯罪後態度
    等一切情狀，量處如主文所示之刑，以資懲儆。
據上論斷，應依刑事訴訟法第二百九十九條第一項前段、第四百五十二條、刑法第三
三十六條第二項、罰金罰鍰提高標準條例第一條，判決如主文。
本案經檢察官王以文到庭執行職務。
中      華      民      國      九十一      年    三    月    六      日
                                臺灣桃園地方法院刑事第一庭
                                    法  官    潘政宏
右正本證明與原本無異。
如不服本判決，應於判決送達後十日內向本院提出上訴狀( 應附繕本 )，上訴於臺灣
高等法院。
                                    書記官    王月香
